臺灣臺北地方法院裁定
111年度北秩字第42號
移送機關    臺北市政府警察局松山分局

被移送人    高棧興


上列被移送人因違反社會秩序維護法案件，經移送機關於民國11
1年1月24日北市警松分秩字第1103020784號移送書移送審理，本
院裁定如下：
    主  文
高棧興藉端滋擾公眾得出入之場所，處罰鍰新台幣參仟元。
    事實理由及證據
一、被移送人高棧興於下列時、地有違反社會秩序維護法之行為
    ：
　　⑴時間：110年12月19日15時10分。
　　⑵地點：臺北市○○區○○○路0段000號8樓(社團法人臺灣
　　        欽哲光明壇城協會)。
　　⑶行為：被移送人於前述時、地藉故送信，欲進入該協會，
　　　      經現場工作人員制止後，被移送人大聲咆嘯該協會
　　　      負責人黃英傑姓名，且執意進入道場，造成線上直
　　　      播法會中斷之行為。
二、按藉端滋擾住戶、工廠、公司行號、公共場所或公眾得出入
    之場所者，處3日以下拘留或新臺幣12,000元以下罰鍰，社
    會秩序維護法第68條第2款定有明文。本條款立法意旨，固
    在保護住戶、工廠、公司行號、公共（眾）場所等場所之安
    寧秩序不受侵害。所謂「藉端滋擾」，係指行為人有滋擾場
    所之本意，以言語、行動等方式，藉特定事端擴大發揮，踰
    越該事端在一般社會大眾觀念中所容許之合理範圍，而擾及
    場所之安寧秩序致難以維持或回復者而言。經查，被移送人
    並不否認其於前揭時地，至社團法人臺灣欽哲光明壇城協會
    門口，喊「黃英傑有沒有在裡面」，要拿信給黃英傑等情，
    惟否認有滋擾之行為，辯稱其只是受人委託送信云云，惟被
    移送人於上開時地大聲咆嘯社團法人臺灣欽哲光明壇城協會
    理事長黃英傑之姓名且執意進入道場，致影響線上法會中斷
    等情，業經證人葉淑芬於警詢時證述明確，並有現場監視錄
    影光碟、譯文、截圖在卷可佐，被移送人之行為已踰越該事
    端在一般社會大眾觀念中所容許之合理範圍，以遂其妨害公
    共秩序、擾亂社會安寧之潛在目的，而超逾一般人所容許之
    合理範圍，足徵被移送人確有違反社會秩序維護法第68條第
    2款之行為。爰審酌被移送人違序之手段、持續時間、行為
    妨害程度，及其智識程度、生活狀況等一切情狀，裁定如主
    文所示。
三、依社會秩序維護法第45條第1項，第68條第2款，裁定如主文
中　　華　　民　　國　　111 　年　　3 　　月　　28　　日
                  臺灣臺北地方法院臺北簡易庭
                                  法　官  郭美杏
以上正本係照原本作成。
如不服本裁定，得於裁定書送達之翌日起5日內，以書狀敘述理
由，向本庭（100006臺北市○○○路○段000巷0號）提起抗告。
中　　華　　民　　國　　111 　年　　3 　　月　　28　　日
                                  書記官  林玗倩